臺灣高等法院臺中分院刑事判決
111年度上訴字第1461號
上  訴  人  臺灣臺中地方檢察署檢察官
被      告  張朝閔


上列上訴人因被告違反個人資料保護法等案件，不服臺灣臺中地
方法院111年度訴字第57號，中華民國111年5月3日第一審判決（
起訴案號：臺灣臺中地方檢察署110年度偵續字第103號），提起
上訴，本院判決如下：
    主  文
上訴駁回。
    理  由
一、本案經本院審理結果，認第一審判決被告張朝閔無罪並無不
    當，應予維持，並引用第一審判決書記載之理由（如附件）
    。
二、臺灣臺中地方檢察署檢察官依據告訴人黃祺薰之請求提起上
    訴，內容略以：依被告於民國109年1月3日臉書刊登之內容
    ，除張貼不起訴處分書外，還敘明「黃小姐 睜大妳的眼睛 
    官司結果 別在瞎掰了 真的老天有眼 到處跟人打官司 夜路
    走多了 總會遇到鬼」等話語，依上開話語除了表達告訴人
    提告被告案件遭不起訴處分外，還指摘告訴人有亂提出告訴
    之情，被告將其與告訴人之官司糾紛公諸於世，已經使瀏覽
    本案貼文之不特定之人均可得知告訴人之真實姓名、樣貌及
    臉書資訊，而得對告訴人品頭論足，認定告訴人係無端提出
    告訴，告訴人更可能因此遭不相識之陌生人於網路上擅加批
    評，其主觀上確有損害告訴人名譽之非財產上利益之意圖，
    客觀上亦足生損害於告訴人之個人資訊隱私權及人格評價，
    是原審以被告無「意圖損害他人之利益」而認定無罪，顯有
    論理之瑕疵。
三、惟按個人資料保護法第41條規定：「意圖為自己或第三人不
    法之利益或損害他人之利益，而違反個人資料保護法第6 條
    第1 項、第15條、第16條、第19條、第20條第1 項規定，或
    中央目的事業主管機關依第21條限制國際傳輸之命令或處分
    ，足生損害於他人者，處5年以下有期徒刑，得併科新臺幣1
     百萬元以下罰金」，其中所謂「意圖為自己或第三人不法
    之利益」或「意圖損害他人之利益」，均為該罪主觀構成要
    件要素。如行為人主觀上欠缺該項「意圖」，即不能認已該
    當前開犯罪之構成要件。本件上訴意旨前段所指被告臉書內
    容「指摘告訴人有亂提出告訴之情，被告將其與告訴人之官
    司糾紛公諸於世，已經使瀏覽本案貼文之不特定之人均可得
    知告訴人之真實姓名、樣貌及臉書資訊，而得對告訴人品頭
    論足，認定告訴人係無端提出告訴，告訴人更可能因此遭不
    相識之陌生人於網路上擅加批評」等語，皆為告訴人所受客
    觀情狀、損害可能性之描述，並未足以證明或彰顯被告內心
    之意圖。此外，檢察官在本院又未提出其他不利被告之證據
    ，足以積極證明被告於臉書刊登前揭內容時，主觀上有何「
    為自己或第三人不法之利益」或「損害他人之利益」之意圖
    。其上訴指摘原判決不當，並無理由，應予駁回。
四、據上論斷，應依刑事訴訟法第373條、第368條，判決如主文
    。
本案經檢察官廖聖民提起公訴，檢察官陳怡廷提起上訴，檢察官
王雪惠到庭執行職務。
中　　華　　民　　國　　111 　年　　9 　　月　　7 　　日
            刑事第三庭  審判長法　官　楊  真  明
                              法　官　楊  欣  怡
                              法　官　邱  顯  祥     
以上正本證明與原本無異。
檢察官於符合刑事妥速審判法第9條第1項規定時得上訴。
如不服本判決應於收受送達後20日內向本院提出上訴書狀，其未
敘述上訴之理由者，並得於提起上訴後20日內向本院補提理由書
（均須按他造當事人之人數附繕本）「切勿逕送上級法院」。因
疫情而遲誤不變期間，得向法院聲請回復原狀。

                              書記官  陳  緯  宇 
　　　　　　　　　　　　　　　
中　　華　　民　　國　　111 　年　　9 　　月　　7 　　日